臺灣臺北地方法院刑事判決　　　　　　　 96年度訴字第839號
公　訴　人　臺灣臺北地方法院檢察署檢察官
被　　　告　甲○○
指定辯護人　本院公設辯護人唐禎琪
上列被告因違反槍砲彈藥刀械管制條例案件，經檢察官提起公訴
（96年度偵字第9136號），本院判決如下：
    主  文
甲○○未經許可，寄藏可發射子彈具有殺傷力之改造手槍，累犯
，處有期徒刑年肆月，併科罰金新臺幣伍萬元，罰金如易服勞
役，以新臺幣壹仟元折算壹日。扣案之改造手槍（槍枝管制編號
：0000000000號，含彈匣壹個）壹枝沒收之。
    事  實  及  理  由
壹、構成犯罪之事實
  一、甲○○前於民國94年間因妨害自由、傷害等案件，經本院
      各判處有期徒刑3月，定應執行有期徒刑5月確定，並於95
      年12月1 日易科罰金執行完畢。竟仍不知悔改，明知未經
      許可，不得寄藏、持有可發射子彈具有殺傷力之改造手槍
      及土造子彈，仍於96年4月19日凌晨2時30分許，在其臺北
      市○○區○○路553 巷9號8樓住處，受姓名年籍不詳、綽
      號「阿雄」之成年男子之託，從「阿雄」手上收受可發射
      子彈具有殺傷力之改造手槍（槍枝管制編號：0000000000
      號，含彈匣1個）1枝及土造子彈3顆（原為5 顆，惟其中2
      顆經鑑定結果認無殺傷力），並自斯時起，未經許可，為
      「阿雄」寄藏保管該批槍、彈於其上開住處內。嗣於96年
      4月21日上午9時許，甲○○自其住處將上開槍、彈取出後
      ，放置在不知情之戴文忠所駕駛車號W2-9889 號自用小客
      車後車箱內，再搭乘前開車輛欲前往臺北市中山區某西餐
      廳時，為警於同日中午12時許，在臺北市○○區○○路、
      長春路口攔檢查獲，並扣得前開槍、彈，方查悉上情。
  二、案經臺北市政府警察局中山分局報請臺灣臺北地方法院檢
      察署檢察官偵查起訴。
貳、認定犯罪事實所憑之證據及理由
  一、被告甲○○於警詢、檢察官訊問及本院審理時之自白：證
      明上開之犯罪事實。
  二、證人戴文忠於警詢時之證述：證明上開槍、彈確實係警方
      在其所駕駛之自用小客車後車箱內查獲，而被告將上開槍
      、彈放置在後車箱時，證人並不知情。
  三、照片6 張：證明所扣得之槍、彈全貌以及所扣得之改造手
      槍結構完整、槍管暢通。
  四、內政部警政署刑事警察局（下稱刑事警察局）96年5 月10
      日刑鑑字第0960061272號槍彈鑑定書：鑑定結果，送鑑手
      槍1 枝（槍枝管制編號：0000000000號），以性能檢驗法
      檢測，認係改造手槍，由仿BERETTA 廠84型半自動手槍製
      造之槍枝，換裝土造金屬槍管而成；經裝填具底火之適用
      彈殼測試，可擊發，應可供擊發適用子彈使用，研判具殺
      傷力。送鑑子彈5 顆，以性能鑑驗法檢測，認均係土造子
      彈，具直徑8.9±0.5mm金屬彈頭；採樣2 顆以試射法試射
      ，1顆可擊發，認具殺傷力，1顆無法擊發，認不具殺傷力
      。
  五、經本院函請刑事警察局就上開槍枝及試射後所剩餘土造子
      彈之殺傷力加以複測，經該局以96年7月27日刑鑑字第096
      0106241號函覆以：送鑑改造手槍1枝（槍枝管制編號：00
      00000000號），經測試結果，其發射彈丸單位面積動能為
      112焦耳/平方公分（殺傷力之相關數據：依日本科學警察
      之研究結果，彈丸單位面積動能達20焦耳/ 平方公分，則
      足以穿入人體皮肉層）；另送鑑改造子彈3 顆經實際試射
      結果，2顆可擊發，認具殺傷力，1顆無法擊發，認不具殺
      傷力。
  六、扣案之改造手槍1枝、土造子彈5顆：經本院當庭勘驗扣案
      槍、彈，其結果為「扣案改造手槍外觀結構完整，滑套、
      擊發功能正常，彈匣取出置放也正常，槍管為金屬製，微
      略為成生銹狀態。扣案5顆改造子彈，只剩3顆完整（按：
      此為複測前），另剩2個彈殼及1個彈頭，應係試射後所殘
      留」。
  七、依上開補強證據，已足以證明被告所為自白之真實性，是
      被告前開自白寄藏槍枝、子彈之犯行，屬於真實而可予採
      信。
、論罪科刑之理由
  一、按寄藏與持有，均係將物置於自己實力支配之下，僅寄藏
      必先有他人之持有行為，而後始為之受寄代藏而已，故寄
      藏之受人委託代為保管，其保管之本身，亦屬持有，不過
      ，此之持有係受寄之當然結果。單純之「持有」，固不包
      括「寄藏」，但「寄藏」之受人委託代為保管，其保管之
      本身所為之「持有」，既係「寄藏」之當然結果，法律上
      自宜僅就「寄藏」行為為包括之評價，不應另就「持有」
      予以論罪（最高法院74年台上字第3400號判例意旨參照）
      ，故核被告所為，係犯槍砲彈藥刀械管制條例第8條第4項
      之未經許可，寄藏可發射子彈具有殺傷力之改造手槍罪、
      第12條第4 項之未經許可寄藏子彈罪。檢察官起訴書固記
      載被告所涉犯罪名為槍砲彈藥刀械管制條例第8條第4項之
      未經許可，持有可發射子彈具有殺傷力之改造手槍罪、第
      12條第4 項之未經許可持有子彈罪，惟此部分業經公訴檢
      察官就起訴事實加以擴張，且適用法條之條項亦未變更，
      自不生變更起訴法條之問題。被告以一行為同時寄藏具有
      殺傷力之土造子彈3 顆，因僅侵害一法益而屬單純一罪，
      自應僅以寄藏子彈一罪論。另其以一行為同時寄藏上開槍
      枝、子彈，係一行為觸犯上開2 罪名，為想像競合犯，應
      從一重論以寄藏改造手槍罪。又被告有如犯罪事實欄所記
      載經執行有期徒刑完畢之犯罪前案紀錄，此有臺灣高等法
      院被告前案紀錄表在卷可按，其於受有期徒刑之執行完畢
      後，5 年以內故意再犯本案有期徒刑以上之罪，為累犯，
      應依刑法第47條第1 項之規定，加重其刑。爰審酌被告前
      有妨害自由、傷害等前案紀錄，素行不佳；且槍、彈本身
      對於社會治安之潛在威脅性甚大，故國家乃對與槍、彈有
      關之各類型犯罪加以規範，以示肅清槍彈、維護社會治安
      之決心，被告受寄持有上開改造槍、彈，竟不思報繳，心
      態自屬可議；惟被告在本件寄藏持有槍、彈過程中，並無
      證據證明其持之犯案或對外示威、炫耀，可認其犯罪情節
      不重；且犯後尚能坦白犯行，態度良好，以及其教育程度
      為高中肄業，目前在家裡所開設的公司幫忙等一切情狀，
      量處如主文所示之刑，罰金部分，併諭知易服勞役之折算
      標準。又本院審酌未經許可持有槍、彈之行為，對社會安
      全之潛在威脅性甚大，被告受人之託代為寄藏槍、彈，不
      予拒絕在先，復不思報繳在後，難認有何情堪憫恕之處，
      是被告之辯護人請求本院依刑法第59條酌減被告刑度，本
      院認屬無據，附此敘明。
  二、扣案之改造手槍1枝（含彈匣1個），屬違禁物，應依刑法
      第38條第1項第1款規定予以沒收之；至扣案之5 顆土造子
      彈，其中2顆並無殺傷力，其餘3顆固有殺傷力，惟業經試
      射而不存在等情，均已如前述，故於審理中，已非屬違禁
      物（指該3顆經試射結果認有殺傷力之土造子彈），且非
      被告所有，爰不為沒收之諭知。
肆、應適用之法條
  一、刑事訴訟法第299 條第1 項前段。
  二、槍砲彈藥刀械管制條例第8條第4項、第12條第4 項。
  三、刑法第11條前段、第55條、第47條第1項、第42條第3項前
      段、第38條第1項第1款。
本案經檢察官賴秋萍到庭執行職務。
中　　華　　民　　國　　96　　年　　11　　月　　23　　日
                  刑事第十三庭  審判長法  官  黃俊明
                                      法  官  郭顏毓
                                      法  官  李明益
上正本證明與原本無異。
如不服本判決，應於判決送達後10日內向本院提出上訴狀 (應抄
附繕本)。
                                      書記官  劉穗筠
中　　華　　民　　國　　96　　年　　11　　月　　23　　日
槍砲彈藥刀械管制條例第8條
未經許可，製造、販賣或運輸鋼筆槍、瓦斯槍、麻醉槍、獵槍、
空氣槍或第4條第1項第1款所定其他可發射金屬或子彈具有殺傷
力之各式槍砲者，處無期徒刑或5年以上有期徒刑，併科新臺幣1
千萬元以下罰金。
未經許可，轉讓、出租或出借前項所列槍枝者，處 5 年以上有期
徒刑，併科新臺幣 1 千萬元以下罰金。
意圖供自己或他人犯罪之用，而犯前二項之罪者，處無期徒刑或
 7 年以上有期徒刑，併科新臺幣 1 千萬元以下罰金。
未經許可，持有、寄藏或意圖販賣而陳列第 1 項所列槍枝者，處
 3年以上10年以下有期徒刑，併科新臺幣700萬元以下罰金。
第 1 項至第 3 項之未遂犯罰之。
槍砲彈藥刀械管制條例第12條
未經許可，製造、販賣或運輸子彈者，處 1 年以上 7 年以下有
期徒刑，併科新台幣 500 萬元以下罰金。
未經許可，轉讓、出租或出借子彈者，處 6 月以上 5 年以下有
期徒刑，併科新台幣 300 萬元以下罰金。
意圖供自己或他人犯罪之用，而犯前二項之罪者，處 3 年以上
10 年以下有期徒刑，併科新台幣 700 萬元以下罰金。
未經許可，持有、寄藏或意圖販賣而陳列子彈者，處 5 年以下有
期徒刑，併科新台幣 300 萬元以下罰金。
第 1 項至第 3 項之未遂犯罰之。
